# 关于购买少数股权：

提问人：windy1978 时间：2012-06-03 14:00:14
1 、 2010 企业会计准则讲解， 337 页，母公司取得的长期股权投资与按新增持股比例计算应享有子公司自购买日开始持续计算的可辨认净资产份额之间的差额，调整合并财务报表的资本公积（资本溢价或股本溢价），资本公积（资本溢价或股本溢价）余额不足冲减的，调整留存收益。 2 、企业会计准则解释 2 号，：母公司在编制合并财务报表时，因购买少数股权新取得的长期股权投资与按照新增持股比例计算应享有子公司自购买日（或合并日）开始持续计算的净资产份额之间的差额，应当调整所有者权益（资本公积），资本公积不足冲减的，调整留存收益。
，以那一个为准：

回答人：chenyiwei
本质上意思是一样的，只不过讲解中的表述更精确些，即这部分资本公积应作为权益性交易（而不是其他综合收益），调整股本溢价明细。其他综合收益形成的资本公积不能用于冲减该差额。

提问人：zhongzhengcwb 时间：2012-06-28 21:26:55
回复 chenyiwei 的帖子
A公司为集团母公司， 10 年 5 月购入B公司88%B公司股权，股权转让价款为 17600 万，购入日B公司账面净资产为 18500 万，在合并层面确认了 132 万的购买商誉。
因B公司有一块可供开发的土地，考虑递延所得税影响后，做如下分录： 借：存货 2000 （1320/88%/(1-25%) 贷：
年初未分配利润 1320 递延所得税负债 500 少数股东权益 180 2011年 4 月A公司的全资子公司C购入B剩余12%的外部股权，支付股权转让款 2400 万，B公司该日的净资产为 19000 万，1-6月累计亏损 200 万，其中1-4月亏损 120万，合并层面处理如下： 1 、 2011 年第二季度合并时，在合并层面应确认资本公积 120 万（2400-19000*12%）； 借：年初未分配利润 120 贷：资本公积 120 2、停止确认 2010 年在合并层面确认的 180 万的少数股东权益； 借：
存货 2000 贷：年初未分配利润 1500 递延所得税负债 500 3、确认1-4月少数股东收益
借：少数股东收益 14.4 贷：年初未分配利润 14.4 请问以上处理是否恰当，下一年度编制合并时，确认的少数股东收益分录是否继续保留?

回答人：chenyiwei
1 、请注意核对该土地在购买日的公允价值是否确实比账面价值高 2000 。 2 、为何此处分录都用到年初未分配利润，是何含义？ 3 、为何二季度合并分录中的年初未分配利润净影响与购买日的调整年初未分配利润金额不一致？

提问人：zhongzhengcwb 时间：2012-06-29 09:48:38
我司通常以收购项目公司的方式取得土地 购买日会根据支付的股权价款与按持股比例占子公司账面净资产的份额来确定支付溢价的金额 在合并层面，在长投、权益抵消时，根据溢价金额确认合并商誉,然后将根据合并商誉分别调整存货、无形资产、递延所得税负债等金额。 事务所年审时也对这种处理方式未提出什么异议，但现在看看准则好像存在问题，但就是不明白是否就是存在问题，存在问题如何处理，还望陈版您多指教！

回答人：chenyiwei
“以收购项目公司的方式取得土地”是否表明被收购方不构成业务？如果是，则合并报表层面不能确认商誉，也不能确认递延所得税资产或负债。

提问人：hfag 时间：2012-07-02 21:28:05
陈版我最近一直在考虑楼上网友这个问题，我希望您再多指点下，我曾经就遇到这样类似的问题，人家在合并报表上确认存货我将其调整到无形资产，现在经陈老师一说我的调整是存在问题，但是不是很清楚还望指教！

回答人：chenyiwei
不清楚你所遇到案例的具体背景。在上面讨论中，我更关注的是被购买方是否构成业务，因而能否确认商誉和递延所得税的问题。存货和无形资产之间的重分类按房地产业的一般会计处理原则处理即可。